Yan Pedro de Souza Bandeira

Dados Pessoais

Data de nascimento: 09/10/2002

Endereço: Rua javari 750 | Renascença | Belo horizonte Minas Gerais

Telefone: (31) 99404-5385 (cel.) E-mail: yanflag19@gmail.com Habilitação: Categoria B

RESUMO

Atuando no mercado a 2 anos, com experiência em área de Auxiliar Administrativo, possuo conhecimento de Designer Web, S.E.O, Desenvolvimento Front-end básico, Edição de vídeos, trabalhei para uma empresa editando vídeos é elaborando tráfegos para engajamento, experiência na área de auxiliar administrativo com licitações, empenhos, orçamentos de peças é serviços em uma mecânica, trabalhei como web designer é um projeto terceirizado de um site em uma empresa multinacional, trabalho muito bem sobre pressão, com grupos de trabalhadores, considero respeito é empatia o pilar para tudo.

FORMAÇÃO

Ensino superior – Una Analise Desenvolvimento de Sistemas (04/02/22 até 26/06/24) – BH/MG

Ensino médio - E.E Ilacir Pereira Lima (02/02/19 a 21/12/21) - BH/MG

Ensino fundamental – E.E Santo Afonso (02/02/18 a 23/12/18) – BH/MG

EXPERIÊNCIA PROFISSIONAL

Empresa – Centro Automotivo SS
Data: 22/01/2022 até 24/04/2022
Cargo: Auxiliar Administrativo

Atividades: Responsável por orçamentos, checklist de carros, empenhos de peças é serviços com

licitações do governo.

Resultados: Obtenção de ganhos de eficiência com planilhas, conhecimento de peças, serviços é carros, projetos de orçamentos por sistemas Cilia, Tempario, Audatex, também compras com faturamento para a empresa.

• Empresa: KWAI Bragança | Moonton MLBB

Data: 01/01/2021 a 18/03/2022 Cargo: Editor de vídeos freelancer

Atividades Exercidas: Manutenção de contas gerando engajamento e milhões de acessos para o app, criação de diversos vídeos com base em temas disponibilizados pela agência, Criação de tags inteligentes utilizando a metodologia de S.E.O, Edição de mídia no adobe Premiere, Treinamento de 3 novos aprendizes de edição de vídeos, Organização e monitoramento de vídeos e tags utilizando planilhas no Excel.

Autônomo: Técnico de informática.

CURSOS E ESPECIALIZAÇÕES

- Curso Pacote Office Avançado na EADigital 40 horas (de 01/02/2020 a 16/04/2020).
- Curso HTML, CSS/Javascript/Bootstrap na ORIGAMID 100 horas (de 08/04/2020 a 22/08/2020).
- Curso Photoshop intermediário 30 horas (de 10/09/2017 a 09/10/2017).
- Edição de mídia Marketing (S.E.O) 20 horas (curso on-line) (de 18/01/2021 a 28/03/2022).
- Curso Almoxarife e Estoquista, Auxiliar de Contabilidade, Assistente Administrativo na EADigital 80 horas (de 01/02/2020 a 16/04/2020).

IDIOMAS

- Português (Fluente, nativo)
- inglês (básico)

Tecnologia	Experiência	Tecnologia	Experiência
CSS	2 anos	PowerShell	1 ano
Html	>2 anos	JQuery	1 ano
Javascript	3 meses	Reactjs	1 mês

Sistema operacional	Experiência	
Windows	>11 anos	